臺灣桃園地方法院民事簡易判決
111年度壢保險簡字第4號
原      告  中國信託產物保險股份有限公司

法定代理人  郭世昌  
訴訟代理人  張家瑜  
被      告  朱茂君  

上列當事人間請求損害賠償事件，本院於民國111年2月14日言詞
辯論終結，判決如下：
    主    文
被告應給付原告新臺幣壹拾玖萬柒仟玖佰元，及自民國一百零八
年七月十六日起至清償日止，按週年利率百分之五計算之利息。
訴訟費用新臺幣貳仟壹佰元由被告負擔。
本判決得假執行。
    事實及理由要領
原告主張被告於民國106年9月16日上午5時30分許，駕駛車牌號
碼00-0000號自用小客車，在桃園市○鎮區○○路000號前，因酒後
駕車及跨越雙黃線駕駛，不慎碰撞原告所承保訴外人于平文所有
而停放路邊之車牌號碼000-0000號自用小客車（下稱系爭車輛）
，致系爭車輛受損，嗣原告依保險契約之約定，已理賠給付系爭
車輛之修理費用完畢。又原告繼依保險代位及侵權行為之法律關
係，請求被告賠償上開費用，經兩造於108年6月6日達成和解，
約定被告應給付原告新臺幣（下同）201,400元，被告就上開款
項，應自108年6月15日起至113年3月15日止，按月於每月15日前
給付原告3,500元，最後一期為1,900元，被告如一期未給付，即
視為全部到期。詎被告僅於108年6月20日給付第一期款項3,500
元後即未再給付，依約視為全部到期，迄今仍積欠原告197,900
元，及自108年7月16日起清償日止，按週年利率5％計算之利息等
事實，業據其提出與所述相符之道路交通事故當事人登記聯單、
道路交通事故現場圖、理賠計算書、和解書等件在卷為證（參見
本院卷第5至9頁），而被告已於相當時期受合法之通知，惟於言
詞辯論期日未到場，亦未提出書狀爭執，依民事訴訟法第280條
第3項之規定，應視同自認，堪信原告主張之事實為真實可採。
從而，原告依據和解契約之法律關係，請求被告給付如主文第1
項所示之金額及利息，為有理由，應予准許。又本件係依民事訴
訟法第427條第1項所規定之適用簡易訴訟程序所為被告敗訴之判
決，爰依同法第389條第1項第3款規定依職權宣告假執行，並確
定被告應負擔之訴訟費用額如主文第2項所示。
中    華    民    國   111    年    2     月    15    日
                  中壢簡易庭  法  官  陳振嘉 
　　　　　　　　　
以上正本係照原本作成。
如不服本判決，應於送達後20日內，向本院提出上訴狀並表明上
訴理由，如於本判決宣示後送達前提起上訴者，應於判決送達後
20日內補提上訴理由書（須附繕本）。
如委任律師提起上訴者，應一併繳納上訴審裁判費。
書記官  郭玉芬            
中    華    民    國   111    年     2    月    15   日